臺灣臺北地方法院小額民事判決
110年度北小字第3193號
原      告  華南商業銀行股份有限公司

法定代理人  張振芳  
訴訟代理人  陳瑛祺  
            林冠妤  
被      告  張宇白  
上列當事人間返還借款事件，本院於民國110年9月13日言詞辯論
終結，判決如下：
    主      文
被告應給付原告新臺幣壹拾萬元，及自民國一百零九年十一月十
二日起至清償日止，按年息百分之一點八四五計算之利息，暨自
民國一百零九年十二月十二日起至清償日止，逾期在六個月以內
者，按上開利率百分之十，逾期超過六個月者，按上開利率百分
之二十計算之違約金，最高連續計付期數為九期。
訴訟費用新臺幣壹仟元由被告負擔。
本判決得假執行。但被告如以新臺幣壹拾萬元為原告預供擔保，
得免為假執行。
    事實及理由
一、兩造合意以本院為第一審管轄法院，有卷附貸款契約第20條
    在卷可憑，本院自有管轄權。
二、原告主張：被告於民國109年5月11日向原告貸款新臺幣（下
    同）100,000元，詎被告未依約清償，尚欠如主文第1項所示
    項未還，為此依貸款契約提起本訴等語。並聲明：如主文第
    1項所示
三、被告則以：對原告之請求不爭執，但目前無力清償等語，資
    為抗辯。
四、經查，原告主張之事實，業據其提出貸款契約、信貸延滯訊
    息表、放款交易明細查詢單、放款戶帳號資料查詢單、放款
    戶資料查詢單等件為證，且被告對前揭證據並無意見，堪信
    為真實。至被告抗辯目前無力清償云云，惟被告上開陳述縱
    令屬實，亦僅係履行及清償能力之問題，並非其得分期或緩
    期清償之法定原因，不影響其依約應負之清償責任。從而，
    原告依貸款契約請求被告給付如主文第1項所示之金額、利
    息及違約金，為有理由，應予准許。
五、本件原告勝訴部分係小額程序為被告敗訴之判決，依民事訴
    訟法第436條之20規定，應依職權宣告假執行。併依同法第3
    92條第2項規定，依聲請宣告被告於預供擔保後，得免為假
    執行。
六、訴訟費用負擔之依據：民事訴訟法第78條。依職權確定本件
    訴訟費用額為1,000元（第一審裁判費），由被告負擔。
中　　華　　民　　國　　110 　年　　9 　　月　　24　　日
                  臺北簡易庭  法  官　張瓊華
以上正本係照原本作成。
如不服本判決，須以違背法令為理由，於判決送達後20日內向本
庭（臺北市○○區○○○路0段000巷0號）提出上訴狀。如委任律師提
起上訴者，應一併繳納上訴審裁判費。
中　　華　　民　　國　　110 　年　　9 　　月　　24　　日
                              書記官　賴敏慧
附錄：
一、民事訴訟法第436條之24第2項：
　  對於小額程序之第一審裁判上訴或抗告，非以其違背法令為
    理由，不得為之。
二、民事訴訟法第436條之25：
    上訴狀內應記載上訴理由，表明下列各款事項：
  ㈠原判決所違背之法令及其具體內容。
  ㈡依訴訟資料可認為原判決有違背法令之具體事實。